臺灣士林地方法院刑事判決　　　　　　　96年度易字第1463號
公　訴　人　臺灣士林地方法院檢察署檢察官
被　　　告　乙○○
選任辯護人　成介之律師
上列被告因竊盜等案件，經檢察官提起公訴（96年度偵字第6442
號），本院判決如下：
    主  文
乙○○未經許可，持有刀械，處拘役伍拾日，如易科罰金，以新
台幣壹仟元折算壹日，扣案之手指虎貳支沒收。又攜帶兇器竊盜
，處有期徒刑拾月，減為有期徒刑伍月，如易科罰金，以新臺幣
壹仟元折算壹日。
    事  實
一、乙○○明知手指虎係中央主管機關公告管制之刀械，未經許
    可不得持有之，竟於民國80幾年間某日，在臺北縣某處向不
    詳人士購得手指虎2 支而持有之，並置放於其所駕駛之車牌
    號碼DS -9056號自小客車後行李廂內。復因積欠汽車牌照稅
    ，另基於意圖為自己不法所有之犯意，於96年3 月間某日，
    持他人所有客觀上可供作兇器使用之扳手1 支，在新竹市○
    ○路○ 段附近某空地，竊取甲○○所有車牌號碼JY-9125 號
    自用小客車車牌2 面，得手後將之懸掛於所有之車牌號碼
    DS-905 6號自用小客車上使用，以規避交通違規處罰。嗣乙
    ○○於96年5 月20日12時30分許，駕駛前開所有自用小客車
    行經臺北縣八里鄉○○○街1 號前，為警當場查獲，並扣得
    車牌號碼JY-9125 號車牌2 面及手指虎2 支。
二、案經臺北縣政府警察局蘆洲分局報告臺灣士林地方法院檢察
    署檢察官偵查起訴。
    理  由
一、本件被告乙○○所犯係槍砲彈藥刀械管制條例第14條第3項
    未經許可持有具有殺傷力之刀械罪及刑法第321 條第1 項第
    3 款之攜帶兇器加重竊盜罪，是依刑事訴訟法第284 條之1
    規定，毋庸行合議審判。而被告乙○○對於本判決所引用之
    下列各項證據方法之證據能力，於本院準備程序期日已明示
    同意其證據能力，於審理時復均表示無意見，亦未於言詞辯
    論終結前聲明異議，茲審酌該等言詞陳述及書面陳述作成時
    之情況，並無不宜作為證據之情事，依刑事訴訟法第159 條
    之5 之規定，自得作為證據，合先敘明。
二、前揭犯罪事實，業據被告乙○○於警詢、偵訊及本院審理時
    坦承不諱，並經被害人即證人甲○○於警詢時證述屬實，復
    有自願搜索同意書、台北縣政府警察局蘆洲分局扣押筆錄、
    扣押物品目錄表、號牌及手指虎照片4 張、代保管條、車輛
    竊盜、車牌失竊資料個別查詢報表- 查詢車輛認可資料、交
    通部公路總局臺北區監理所函檢附DS-9056 號自小客車牌照
    稅繳納情形資料在卷可稽，又被告持有之刀械2 支經送臺北
    縣政府警察局鑑驗結果，確屬於槍砲彈藥刀械管制條例所列
    管之手指虎刀械，亦有該局96年6 月22日北縣警保字第0960
    074237號函在卷可參，此外並有扣案手指虎2 支可資佐證，
    足徵被告之自白與事實相符，可以採信，本件事證明確，被
    告犯行堪以認定，應依法論科。
三、按刑法第321 條第1 項第3 款之攜帶兇器竊盜罪，係以行為
    人攜帶兇器竊盜為其加重條件，此所謂兇器，其種類並無限
    制，凡客觀上足對人之生命、身體、安全構成威脅，具有危
    險性之兇器均屬之，且祇須行竊時攜帶此種具有危險性之兇
    器為已足，並不以攜帶之初有行兇之意圖為必要（最高法院
    79年台上字第5253號判例參照）。本件被告所隨身攜帶之犯
    罪工具扳手1 支，其主要構成部分，係以金屬材質製成，質
    地堅硬，客觀上足對人之生命、身體、安全構成威脅，為具
    有危險性之兇器。核被告乙○○上開所為，係犯槍砲彈藥刀
    械管制條例第14條第3 項之未經許可持有刀械罪及刑法第
    321 條第1 項第3 款之攜帶兇器竊盜罪。其所犯上開二罪間
    ，犯意各別，罪名互異，應予分論併罰。爰審酌被告前無犯
    罪紀錄，有臺灣高等法院被告前案紀錄表1 份在卷可稽，素
    行尚佳，持有管制刀械具危險性，幸未用以犯罪，對社會治
    安尚未產生實質危害，又為規避交通處罰，竟攜帶兇器竊取
    他人車輛車牌使用，竊得之財物價值非至鉅，另考量被告於
    本院訊問時曾翻異前詞否認犯罪，但終於本院審理時能坦白
    承認之態度及其犯罪動機、目的、智識程度等一切情狀，分
    別量處如主文所示之刑，復就拘役部分諭知易科罰金之折算
    標準，就前開有期徒刑部分與所處拘役刑部分，併執行之。
    再被告所犯本件加重竊盜罪之犯罪時間在96年4 月24日以前
    ，合於中華民國96年罪犯減刑條例之規定，爰依同條例第2
    條第1 項第3 款規定減其宣告刑2 分之1 ，即有期徒刑5 月
    ，並依同條例第9 條規定諭知易科罰金之折算標準。
四、扣案之手指虎2 支，係屬違禁物，應依刑法第38條第1 項第
    1 款之規定，併諭知沒收之。至於扳手1 支並未扣案，又無
    證據證明尚未滅失，復無證據證明係被告所有，爰不為沒收
    之宣告。
據上論斷，應依刑事訴訟法第299 條第1 項前段，槍砲彈藥刀械
管制條例第14條第3 項，刑法第11條前段、第321 條第1 項第3
款、第41條第1 項前段、第38條第1 項第1 款、刑法第41條第1
項、第51條第10款，中華民國96年罪犯減刑條例第2 條第1 項第
3款 、第7 條、第9 條，判決如主文。
本案經檢察官洪三到庭執行職務。
中　　華　　民　　國　　96　　年　　10　　月　　31　　日
                  刑事第七庭法  官  汪梅芬
以上正本證明與原本無異。
如不服本判決，應於收受送達後10日內向本院提出上訴書狀，其
未敘述上訴之理由者並得於提起上訴後20日內向本院補提理由書
（均須按他造當事人之人數附繕本）。
                             書記官  張馨尹
中　　華　　民　　國　　96　　年　　10　　月　　31　　日
附錄本案論罪科刑法條：
中華民國刑法第321條第1項第3款
（加重竊盜罪）
犯竊盜罪而有左列情形之一者，處 6 月以上、 5 年以下有期徒
刑：
一  於夜間侵入住宅或有人居住之建築物、船艦或隱匿其內而犯
    之者。
二  毀越門扇、牆垣或其他安全設備而犯之者。
三  攜帶兇器而犯之者。
四  結夥三人以上而犯之者。
五  乘火災、水災或其他災害之際而犯之者。
六  在車站或埠頭而犯之者。
槍砲彈藥刀械管制條例第14條第3項
未經許可，持有或意圖販賣而陳列刀械者，處 1 年以下有期徒刑
、拘役或新台幣 50 萬元以下罰金。
